臺灣板橋地方法院刑事判決　　　　　　　　　　　　　九十年度易字第三六九五號
　　公　訴　人　臺灣板橋地方法院檢察署檢察官
　　被　　　告　乙○○
右列被告因著作權法案件，經檢察官提起公訴（九十年度偵字第一五三九一、一五七
八二號），及移
    主  文
乙○○連續以明知為侵害著作權之物而意圖營利而交付之方法，侵害他人之著作權，
處有期徒刑玖月。
扣案如附表一所示之影音光碟片壹佰肆拾伍套、如附表二所示之影音光碟片壹佰拾
捌套、如附表三所示之音樂光碟片佰捌拾套及投幣筒壹個均沒收。
    事  實
一、乙○○前曾於民國八十九年間因違反著作權法案件，經本院於九十年二月二十三
    日以九十年度易字第三三六號判處有期徒刑三月，緩刑二年，於九十年四月六日
    確定，猶不知悔改，明知如附表一、二所示之影片，及如附表三所示之歌曲，分
    別為美商美國環球製片股份有限公司等如附表一、二所示之公司享有著作財產權
    之視聽著作，及如附表三所示之公司享有著作財產權之音樂著作，竟在緩刑期間
    內，意圖銷售營利，基於概括之犯意，連續如以下侵害如附表一、二、三所示之
    公司享有著作財產權之行為：
  （一）於九十年九月上旬某日，乙○○經由「跳蚤雜誌」上之廣告，以打電話之方
        式，向一年籍不詳、年約二十餘歲、自稱林姓成年男子，以一片新台幣（下
        同）七十元之代價，購入經不詳人士，在不詳地點未經附表一、二所示之著
        作財產權人之授權或同意而擅自重製該等公司享有視聽著作財產權之如附表
        一、二所示之影音光碟片，並由該林姓男子委託不知情之快遞業者送至臺北
        縣三重市○○街一九七號四樓交付乙○○；乙○○意圖銷售營利，基於概括
        之犯意，遂自九十年九月十二日晚上七時（起訴書將查獲時間誤載為開始販
        賣之時間，應予更正）起，每日晚上在臺北縣三重市○○○路四十九號前擺
        設攤位陳列，以一套一百五十元、四套優惠特價五百元之價格，連續販售交
        付與選購之不特定顧客，而侵害如附表一、二所示公司之視聽著作財產權，
        並藉此賺取差價營利；嗣於九十年九月十四日凌晨零時十五分許，經警在臺
        北縣三重市○○○路四十九號前當場查獲，並扣得其所有當日販賣所剩餘如
        附表一所示之盜版影音光碟片一百四十五套。
  （二）乙○○經臺灣板橋地方法院檢察署檢察官於九十年九月十四日下午四時四十
        二分諭知以二萬元具保停止羈押，並於同日晚上六時四十一分許繳納保證金
        離開臺灣板橋地方法院檢察署後，復意圖銷售營利，基於同前概括之犯意，
        自九十年九月十四日晚上起，每日晚上在臺北縣三重市○○○路八十五號前
        擺設攤位陳列，以一套一百五十元、四套優惠特價五百元之價格，連續販售
        交付與選購之不特定顧客，而侵害如附表二所示公司之視聽著作財產權，並
        藉此賺取差價營利；嗣於九十年九月二十三日晚上六時許，經警在臺北縣三
        重市○○○路八十五號前當場查獲，並扣得其所有當日販賣所剩餘如附表二
        所示之盜版影音光碟片一百三十八套。
  （三）乙○○經臺灣板橋地方法院檢察署檢察官於九十年九月二十四日上午十一時
  十分諭知以二萬元具保停止羈押，並於同日繳納保證金離開臺灣板橋地方法
        院檢察署後，復意圖銷售營利，基於同前概括之犯意，自九十年十一月六日
        前約一個星期之某時，在臺北縣三重市○○路三和夜市，向一年籍不詳、綽
        號「阿水」成年男子，以一片四十元之代價，購入經不詳人士，在不詳地點
        未經附表三所示之著作財產權人之授權或同意而擅自重製該等公司享有音樂
        著作財產權之如附表三所示之音樂光碟片後，竟意圖銷售營利，基於前揭相
        同概括之犯意，自九十年十一月二日晚上起，每日晚上在臺北縣三重市○○
        路三和夜市擺設攤位陳列，以一套一百元、四套優惠特價三百元、七套優惠
        特價五百元之價格，連續販售交付與選購之不特定顧客，而侵害如附表三所
        示公司之音樂著作財產權，並藉此賺取差價營利；嗣於九十年十一月六日下
        午四時許，經警持本院核發之搜索票，在臺北縣三重市○○○路九十巷三號
        一樓內，當場查獲乙○○所有販賣所剩餘如附表三所示之盜版音樂光碟片三
        百八十三套，與供不特定顧客交付買賣光碟片價金之投幣筒一個，及訴外人
        吳美圖（吳美圖違反著作權法犯行，業經本院於九十一年一月十四日以九十
        年度易字第三九九七號判處有期徒刑四月）所有之盜版音樂光碟片一百八十
        七套及投幣筒一個，及另二名年籍不詳之訴外成年人所有之盜版音樂光碟片
        三百五十一套及盜版影音光碟片七百八十五套。
二、案經美商美國環球製片股份有限公司等（詳如附表一、二）訴由臺北縣警察局三
    重分局、臺北市政府警察局萬華分局移送臺灣板橋地方法院檢察署檢察官偵查起
    訴，及滾石國際音樂股份有限公司等（詳如附表三）訴由臺北縣警察局移送臺灣
    板橋地方法院檢察署檢察官併案審理。
    理  由
一、右揭事實，迭據被告乙○○於警、偵訊及本院審理時坦承不諱，核與告訴人美商
    時代美國環球製片股份公司等（詳如附表一、二）之代理人丁○○、甲○○、告
    訴人滾石國際音樂股份有限公司等（詳如附表三）之代理人丙○○於警訊指述情
    節相符，並據上開告訴代理人提出著作權證明文件數件在卷可稽，又扣案如附表
    一、二所示之影音光碟片及如附表三所示音樂光碟片經本院調取進行勘驗後，勘
    驗之經過及結果如下：
    「（一）九十年度保管字第五五一五號關於編號一「盜版電影光碟（ＶＣＤ）」
            部分
            扣押證物有二箱：
      １、經檢視第一箱，共裝有一百套電影ＶＣＤ光碟（下稱電影光碟），經本院
          抽取核對後，此一百套即與告訴代理人製作之附件一（見臺灣板橋地方法
          院檢察署九十年偵字第一五三九一號卷第三十五頁至第三十七頁）編號一
          至編號二十一（其中本箱所置放編號二十一「尖峰時刻２」為二套）所載
          中英文片名、權利人相同。「套數」除其中編號四「貓狗大戰」為一套一
          片電影光碟裝，共有六套即六片電影光碟，附件一誤載為十二片，另編號
          九「怪醫杜立德２」亦同為一套一片電影光碟裝，共有四套即四片電影光
          碟，附件一誤載為八片，均應予更正外，餘並無出入。均係侵害如附件一
          編號一至編號二十一所示權利人之著作權。
      ２、經檢視第二箱共裝有四十五套電影光碟，經本院抽取核對後，此四十五套
          即與告訴代理人製作之附件一（見前揭卷）編號二十一（其中本箱所置放
          編號二十一「尖峰時刻２」為二十套）至編號二十九所載中英文片名、權
          利人、「套數」均相同，均係侵害如附件一編號二十一至編號二十九所示
          權利人之著作權。小計：此部分合計一百四十五套電影光碟。
    （二）九十年度保管字第五六四六號部分
          扣押證物有一箱外加一捆：
      １、經檢視紙箱，共裝有一百套電影光碟，經本院抽取核對後，此一百套即與
          告訴代理人製作之附件二（見臺灣板橋地方法院檢察署九十年偵字第一五
          三九一號卷第三十八頁至第四十頁）編號一至編號二十五（其中本箱所置
          放編號二十五「獸性大發」為三套）所載中英文片名、權利人、「套數」
          均相同，均係侵害如附件二編號一至編號二十五所示權利人之著作權。
      ２、經檢視捆裝之電影光碟，共捆裝有三十八套電影光碟，經本院抽取核對後
          ，此三十八套即與告訴代理人製作之附件二（見前揭卷）編號二十五（其
          中本捆所置放編號二十五「獸性大發」為一套）至編號三十四所載中英文
          片名、權利人及「套數」均相同，均係侵害如附件二編號二十五至編號三
          十四所示權利人之著作權。
      小計：此部分合計一百三十八套電影光碟。
    （三）九十年度保管字第六五二九號部分
          扣押證物有十七箱外加二個投幣筒：
  １、經拆開第一箱封條（封條見本勘驗筆錄附件一），封條上載明「所有人：
          乙○○（即被告，下同）」，並經乙○○親自簽名捺印，檢視第一箱，共
          裝有九十九套音樂ＣＤ光碟（下稱音樂ＣＤ），經本院抽取核對後，此九
          十九套即與告訴代理人製作之「被侵害錄音著作及權利相關證件清冊（一
          ）」（下稱「證件清冊（一）」，見臺灣板橋地方法院檢察署九十年偵字
          第一九０三五號卷第五十八頁至第六十五頁）編號一至編號十六所載唱片
          名稱、被侵害歌曲、著作（發行）權人、數量均相同，均係侵害如「證件
          清冊（一）」編號一至編號十六所示著作權人之著作權。
      ２、經拆開第一箱封條（封條見本勘驗筆錄附件二），封條上載明「所有人：
          乙○○」，並經乙○○親自簽名捺印，檢視第二箱，共裝有一百零一套音
          樂ＣＤ，經本院抽取核對後，此一百零一套即與告訴代理人製作之「證件
          清冊（一）」編號一至編號十七至編號三十四（其中本箱所置放編號三十
          四「王力宏─唯一」為二套）所載唱片名稱、被侵害歌曲、著作（發行）
          權人、數量均相同，均係侵害如「證件清冊（一）」編號十七至編號三十
          四所示著作權人之著作權。
      ３、經拆開第三箱封條（封條見本勘驗筆錄附件三），封條上載明「所有人：
          乙○○」，並經乙○○親自簽名捺印，檢視第三箱，共裝有一百套音樂Ｃ
          Ｄ，經本院抽取核對後，此一百套即與告訴代理人製作之「證件清冊（一
          ）」編號三十四（其中本箱所置放編號三十四「王力宏─唯一」為五套）
          至編號五十（其中本箱所置放編號五十「蔡依林─捕手」為一套）所載唱
          片名稱、被侵害歌曲、著作（發行）權人、數量均相同，均係侵害如「證
          件清冊（一）」編號三十四至編號五十所示著作權人之著作權。
      ４、經拆開第四箱封條（封條見本勘驗筆錄附件四），封條上載明「所有人：
          乙○○」，並經乙○○親自簽名捺印，檢視第四箱，共裝有九十九套音樂
          ＣＤ，經本院抽取核對後，其中八十三套即與告訴代理人製作之「證件清
          冊（一）」編號編號五十（其中本箱所置放編號五十「蔡依林─捕手」為
          四套）至編號六十一所載唱片名稱、被侵害歌曲、著作（發行）權人、數
          量均相同，均係侵害如「證件清冊（一）」編號五十至編號六十一所示著
          作權人之著作權。另有不詳年籍之人所有之音樂ＣＤ十六套如下：「李玟
          ─ＳＯ  ＣＲＡＺＹ」二套、「謝霆鋒─世紀預言」三套、「周杰倫─愛
          在西元前」一套、「４  ＩＮ  ＬＯＶＥ─誰怕誰」一套、「廣告新體驗
          」一套、「阿姆之ＤＫ樂」二套、「木匠兄妹─二十年黃金極品」一套、
          「木匠兄妹（二）」一套、「ＢＯＮ  ＪＯＶＩ─狂野一夜」二套、「小
          甜甜布蘭妮」二套，均難證明係被告所有，不知何故置放此箱內。
      小計：被告所有之音樂ＣＤ計三百八十三套。
      ５、經拆開第五箱封條（封條見本勘驗筆錄附件五），封條上載明「所有人：
          吳美圖（即臺灣板橋地方法院檢察署九十年度偵字第一九０三五號之同案
          被告，下同，其所涉違反著作權法案件，業經本院於九十一年一月十四日
          以九十年度易字第三九九七號案件判處有期徒刑四月，目前其提起上訴中
          ）」，並經吳美圖親自簽名捺印，檢視第五箱，共裝有一百套音樂ＣＤ，
          經本院抽取核對後，此一百套即與告訴代理人製作之「被侵害錄音著作及
          權利相關證件清冊（二）」（下稱「證件清冊（二）」，見臺灣板橋地方
          法院檢察署九十年偵字第一九０三五號卷第一百二十六頁至第一百三十一
          頁）編號一至編號二十二（其中本箱所置放編號二十二「李玟─ＳＯ  Ｃ
          ＲＡＺＹ」為六套）所載唱片名稱、被侵害歌曲、著作（發行）權人、數
          量均相同，均係侵害如「證件清冊（二）」編號一至編號二十二所示著作
          權人之著作權。
      ６、經拆開第六箱封條（封條見本勘驗筆錄附件六），封條上載明「所有人：
          吳美圖」，並經吳美圖親自簽名捺印，檢視第五箱，共裝有九十四套音樂
          ＣＤ，經本院抽取核對後，此八十七套即與告訴代理人製作之「證件清冊
          （二）」編號編號二十二（其中本箱所置放編號二十二「李玟─ＳＯ  Ｃ
          ＲＡＺＹ」為四套）至編號四十二所載唱片名稱、被侵害歌曲、著作（發
          行）權人、數量均相同，均係侵害如「證件清冊（二）」編號二十二至編
          號四十二所示著作權人之著作權。另有不詳年籍之人所有之音樂ＣＤ七套
          如下：「最佳女唱將─林曉培─不哭（等十七首）」一套、「黃乙玲─不
          顧一切」一套、「４  ＩＮ  ＬＯＶＥ─誰怕誰」一套、「Ｓｕｎｄａｙ
            Ｇｉｒｌ」一套、「徐懷鈺─Ｍｉｓｓ  ｒｉｇｈｔ」一套、「Ｌｅａ
          ｎｎ  Ｒｉｍｅｓ─天之驕女」一套，及電影光碟「怪醫杜立德」一套，
          均難證明係被告或吳美圖所有，不知何故置放此箱內。
      小計：吳美圖所有之音樂ＣＤ計一百八十七套。
      ７、經拆開第七箱封條（封條見本勘驗筆錄附件七），封條上載明「無主盜版
          ＣＤ光碟片」，檢視第五箱，共裝有一百套音樂ＣＤ，惟均難證明係被告
          所有。
      ８、經拆開第八箱封條（封條見本勘驗筆錄附件八），封條上載明「無主盜版
          ＣＤ光碟片」，檢視第八箱，共裝有一百套音樂ＣＤ，惟均難證明係被告
          所有。
      ９、經拆開第九箱封條（封條見本勘驗筆錄附件九），封條上載明「無主盜版
          ＣＤ光碟片」，檢視第九箱，共裝有一百套音樂ＣＤ，惟均難證明係被告
          所有。
      １０、經拆開第十箱封條（封條見本勘驗筆錄附件十），封條上載明「無主盜
            版ＣＤ光碟片」，檢視第十箱，共裝有一百套電影光碟，惟均難證明係
            被告所有。
      １１、經拆開第十一箱封條（封條見本勘驗筆錄附件十一），封條上載明「無
            主盜版影音光碟片」，檢視第十一箱，共裝有一百零二套電影光碟，惟
            均難證明係被告所有。
      １２、經拆開第十二箱封條（封條見本勘驗筆錄附件十二），封條上載明「無
            主盜版影音光碟片」，檢視第十二箱，共裝有九十九套電影光碟，惟均
            難證明係被告所有。
      １３、經拆開第十三箱封條（封條見本勘驗筆錄附件十三），封條上載明「無
            主盜版影音光碟片」，檢視第十三箱，共裝有一百零一套電影光碟，惟
            均難證明係被告所有。
      １４、經拆開第十四箱封條（封條見本勘驗筆錄附件十四），封條上載明「無
            主盜版影音光碟片」，檢視第十四箱，共裝有一百零一套電影光碟，惟
            均難證明係被告所有。
      １５、經拆開第十五箱封條（封條見本勘驗筆錄附件十五），封條上載明「無
            主盜版影音光碟片」，檢視第十五箱，共裝有八十一套電影光碟及二十
            九套音樂ＣＤ（合計一百一十套），惟均難證明係被告所有。
      １６、經拆開第十六箱封條（封條見本勘驗筆錄附件十六），封條上載明「無
            主盜版影音光碟片」，檢視第十六箱，共裝有一百套電影光碟，惟均難
            證明係被告所有。
      １７、經拆開第十七箱封條（封條見本勘驗筆錄附件十七），封條上載明「無
            主盜版影音光碟片」，檢視第十七箱，共裝有一百套電影光碟，惟均難
            證明係被告所有。
      小計：九十年度保管字第六五二九號部分光碟部分合計一千七百零六套。
      １８、經檢視二個投幣筒，均係由市面上販賣小型粉紅色塑膠製垃圾筒所改製
            ，其中一個為被告所有，一個為吳美圖所有，均由其二人親自在封條上
            簽名並捺印。
      （四）經本院調取證物並逐一進行勘驗後之結果已如上所述；至於警方所製作
            之扣押筆錄、封條、相關告訴代理人製作之清冊及贓證物品清單．．．
            等文件查扣數量之記載，部分或有出現與上開勘驗結果有所出入之情形
            ，惟此可能係因下列情形所致：１、查獲之數量非少，２、整理時間緊
            迫，３、一套光碟包裝內之光碟片數量不同（有一片裝、二片裝、三片
            裝），４、核對不及，５、或其他無法為精細清點之原因。」
    ，此有本院勘驗筆錄一紙在卷可稽，是被告之自白與事實相符，自可採信，事證
    明確，被告犯行堪以認定。
二、核被告所為，係犯著作權法第九十三條第三款之以同法第八十七條第二款明知為
    侵害著作權之物而意圖營利而交付之方法侵害他人之著作權罪。被告基於營利之
    意圖陳列盜版音樂光碟片後因出售而交付，其陳列之低度行為，應為交付之高度
    行為所吸收，不另論罪。其先後多次意圖營利而交付重製著作物犯行，時間緊接
    ，犯罪構成要件相同，顯係基於概括犯意為之，為連續犯，爰依刑法第五十六條
    之規定以一罪論，並加重其刑。公訴意旨雖未將被告如事實欄第一項第（三）項
    所示之犯行起訴，惟此未經起訴之部分，與檢察官起訴如附事實欄第一項第（一
    ）、（二）項之部分，被告係基於概括之犯意為之，係連續犯，屬裁判上一罪之
    關係，業如前所述，其一部起訴之效力及於全部，且既經檢察官移送併案審理，
    本院自得併予審究，附此敘明。爰審酌著作權應予保障，不得加以侵害之觀念，
    早經社會各界與政府透過各類教育及媒體宣導多年，被告正值青年，非不可從事
    正當職業，竟為圖己利，販售廉價盜版影音及音樂光碟片牟利，嚴重侵害著作財
    產權人之權益，亦戕害文化藝術創作之生機，應予非難，並參酌其前曾於八十九
    年間因違反著作權法案件，經本院判處有期徒刑三月，緩刑二年確定，素行已非
    良善，竟仍於緩刑期間內，再為本件違反著作權法之犯行，足認其無視國家法律
    之存在，應予非難，及販賣之規模、期間、所生危害、為警查獲之次數、盜版光
    碟片之數量，以及犯後供認無隱，非無悔意，態度尚稱良好．．．等一切情狀，
    量處如主文所示之刑，資為懲儆。
三、扣案如附表一所示之影音光碟片一百四十五套、如附表二所示之影音光碟片一百
    三十八套、如附表三所示之音樂光碟片三百八十三套，及供不特定之客人購買盜
    版光碟片交付價金用之投幣筒一個，均為被告所有，且供本件犯罪所用之物，業
    據被告供述明確，亦經本院勘驗屬實，爰依刑法第三十八條第一項第二款規定，
    併予宣告沒收。至於九十年十一月六日下午四時許另為警查扣之物，其中盜版音
    樂光碟片一百八十七套及投幣筒一個，係訴外人吳美圖所有；其餘盜版音樂光碟
    片三百五十一套及盜版影音光碟片七百八十五套，則係二名年籍不詳之訴外成年
    人所有等情，亦據被告供述甚明，且與本院勘驗結果並無出入，是無從諭知沒收
    ，在此指明。
據上論斷，應依刑事訴訟法第二百九十九條第一項前段，著作權法第九十三條第三款
，刑法第十一條前段、第五十六條、第三十八條第一項第二款，判決如主文。
本案經檢察官黃重鋼到庭執行職務
中　　　華　　　民　　　國　　九十一　　年　　　三　　　月　　二十八　　日
                                  臺灣板橋地方法院刑事第五庭
                                          法  官  鍾  啟  煌
右正本證明與原本無異。
如不服本判決，應於判決送達後十日內，向本院提出上訴狀（應附繕本）。
                                          書記官  廖  婷  璇
中　　　華　　　民　　　國　　九十一　　年　　　三　　　月　　二十八　　日
附錄本案論罪科刑法條全文
著作權法第九十三條：
有左列情形之一者，處二年以下有期徒刑，得併科新臺幣十萬元以罰金：
一、侵害第十五條至第十七條規定之著作人格權者。
二、違反第七十條規定者。
三、以第八十七條各款方法之一侵害他人之著作權者。
